---
title: "Untitled"
author: "Andrea Justo"
date: "2023-10-04"
output:
  pdf_document: default
  html_document: default
---

```{r setup, include=FALSE}
knitr::opts_chunk$set(echo = TRUE)
```

#Muestreo aleatorio simple

Generar numero aleatorios para una muestra de 61 personas en una 
población de 73 alumnas/os del 5to semestre de la LEP BEN.
Confiabilidad del 95% y 5% de error.
x= del 1 al 73, que corresponde a la población.
side= 61, que corresponde a el tamaño de la muestra.

En este link se calculó la muestra.
<https://www.macorr.com/sample-size-calculator.htm>

```{r}
sample(1:73, 61, replace=FALSE)
```

```{r}
sample(1:73, 61, replace=TRUE)
```
# Muestreo aleatorio simple.

1.1-Calcula el tamaño de muestra para una poblacion de 
83 alumnas y alumnos que se encuentran en primer grado
de la Licenciatura en Educación Primaria de la BENV.

Muestra es de 68 alumnas/os
 
1.2.- Una vez que obtengas el tamaño de la muestra, 
selecciona el número de lista de las personas que formaran
parte de la muestra.

```{r}
sample(1:83, 68, replace=FALSE)
```
1.3.- Crea un vector llamado muestra con los números de 
lista de las personas que forman parte de la muestra.
forma larga:copiar y pegar y después poner las comas a cada número.
```{r}
muestra<-c(59,23,17,40,47,73,45,80,79,29,39,50,24,62,46,63,69,65,31,43,58,52,26,66,5,53,61,30,77,68,48,75,
2,60,6,81, 64, 37, 27, 38, 8, 34, 7,22,19,20,18,11,78,70,35,16,76,33,42,49,72,1,10,67,32,36,83,55,
41,14,4,51)
```
forma corta:

```{r}
muestra2<-sample(1:83, 68, replace=FALSE)
muestra2
```

# Muestreo estratificado

Matricula de la escuela:328
Alumnos por grado
Primero: 47
Segundo: 58
Tercero: 51
Cuarto:51
Quinto: 61
Sexto:60

1.1-Calcula el tamaño de muestra para una poblacion de 
47 alumnas y alumnos que se encuentran en primer grado
de la escuela primaria Lázaro Cárdenas.

Muestra es de 42 alumnas/os

Primer grado:
```{r}
sample(1:47, 42, replace=FALSE)
```
1.3.- Crea un vector llamado muestra con los números de 
lista de las personas que forman parte de la muestra.
```{r}
muestra1<-sample(1:47, 42, replace=FALSE)
muestra1
```

1.1-Calcula el tamaño de muestra para una poblacion de 
58 alumnas y alumnos que se encuentran en segundo grado
de la escuela primaria Lázaro Cárdenas.

Muestra es de 51 alumnas/os

Segundo grado:
```{r}
sample(1:58, 51, replace=FALSE)
```
1.3.- Crea un vector llamado muestra con los números de 
lista de las personas que forman parte de la muestra.

```{r}
muestra2<-sample(1:58, 51, replace=FALSE)
muestra2
```
1.1-Calcula el tamaño de muestra para una poblacion de 
51 alumnas y alumnos que se encuentran en tercer grado
de la escuela primaria Lázaro Cárdenas.

Muestra es de 45 alumnas/os

Tercer grado:
```{r}
sample(1:51, 45, replace=FALSE)
```

1.3.- Crea un vector llamado muestra con los números de 
lista de las personas que forman parte de la muestra.

```{r}
muestra3<-sample(1:51, 45, replace=FALSE)
muestra3
```

1.1-Calcula el tamaño de muestra para una poblacion de 
51 alumnas y alumnos que se encuentran en cuarto grado
de la escuela primaria Lázaro Cárdenas.

Muestra es de 45 alumnas/os

cuarto grado:
```{r}
sample(1:51, 45, replace=FALSE)
```
1.3.- Crea un vector llamado muestra con los números de 
lista de las personas que forman parte de la muestra.

```{r}
muestra4<-sample(1:51, 45, replace=FALSE)
muestra4
```
1.1-Calcula el tamaño de muestra para una poblacion de 
61 alumnas y alumnos que se encuentran en quinto grado
de la escuela primaria Lázaro Cárdenas.

Muestra es de 53 alumnas/os

quinto grado:
```{r}
sample(1:51, 45, replace=FALSE)
```
1.1-Calcula el tamaño de muestra para una poblacion de 
60 alumnas y alumnos que se encuentran en sexto grado
de la escuela primaria Lázaro Cárdenas.

Muestra es de 52 alumnas/os

quinto grado:
```{r}
sample(1:60, 52, replace=FALSE)
```
